臺灣彰化地方法院刑事判決　　　　　　　　　　　　　　九十四年度易字第二七號
　　公　訴　人　臺灣彰化地方法院檢察署檢察官
　　被　　　告　乙○○
右列被告因違反毒品危害防制條例案件，經檢察官提起公訴（九十三年度毒偵字第四
三九五號），本院認有刑事訴訟法第二百七十三條之一第一項之情形，而改依簡式審
判程序判決如左：
    主  文
乙○○施用第二級毒品，累犯，處有期徒刑伍月，如易科罰金以佰元折算壹日。
    事  實
一、乙○○曾因違反毒品危害防制條例案件，經本院以九十二年簡字第一０一號判決
    判處有期徒刑四月確定，業於民國（下同）九十三年一月十三日以易科罰金執行
    完畢。又前因施用毒品案件，經臺灣臺中地方法院及本院先後裁定移送觀察、勒
    戒後，均認無繼續施用毒品之傾向，分別由臺灣臺中地方法院檢察署檢察官於九
    十年十一月十四日以九十年度毒偵字第五二六二號；及臺灣彰化地方法院檢察署
    檢察官於九十一年五月十七日以九十一年度毒偵字第一００五號、第一一五三號
    為不起訴處分確定，復因施用毒品案件，經本院以九十二年度毒聲字第一四九一
    號裁定令入戒治處所施以強制戒治一年，並自九十二年七月二十一日起送臺灣雲
    林戒治所施以強制戒治，嗣因毒品危害防制條例關於刑事處遇程序業已修正，而
    於九十三年一月九日釋放，其所涉刑事案件部分，則經本院以九十二年度簡字第
    一０一號判決判處有期徒刑四月確定，業已執行完畢。詎其仍不知悔改，於觀察
    勒戒執行完畢釋放後五年內，復基於施用第二級毒品安非他命之犯意，於九十三
    年九月二十八日十七時許，在彰化縣二林鎮自己所有之自小客車上，以將第二級
    毒品安非他命置放於玻璃吸食器內，外用火加以燒烤使成氣體後吸食之方式，施
    用第二級毒品安非他命一次。嗣於九十三年十月一日十八時十分許，因列管毒品
    人口，依規定至彰化縣警察局北斗分局接受採尿檢驗，結果呈甲基安非他命陽性
    反應，始查悉上情。
二、案經彰化縣警察局北斗分局報請臺灣彰化地方法院檢察署檢察官偵查起訴，本院
    認有刑事訴訟法第二百七十三條之一第一項之情形，而改依簡式審判程序審理。
    理  由
一、按除被告所犯為死刑、無期徒刑、最輕本刑為三年以上有期徒刑之罪或高等法院
    管轄第一審案件者外，於刑事訴訟法第二百七十三條第一項程序進行中，被告先
    就被訴事實為有罪之陳述時，審判長得告知被告簡式審判程序之旨，並聽取當事
    人、代理人、辯護人及輔佐人之意見後，裁定進行簡式審判程序；除簡式審判程
    序及簡易程序案件外，第一審應行合議審判，刑事訴訟法第二百七十三條之一第
    一項、第二百八十四條之一分別定有明文。本件被告乙○○所涉係死刑、無期徒
    刑、最輕本刑為三年以上有期徒刑之罪或高等法院管轄第一審案件以外之罪，並
    於本院行準備程序時就被訴事實為有罪之陳述，本院合議庭依前揭規定，經評議
    結果，裁定改由受命法官獨任行簡式審判程序，先予敘明。
二、右揭事實，業據被告乙○○於本院行準備程序與審理時均坦承不諱，且其於九十
    三年十月一日為警採取之尿液，經送驗結果確呈甲基安非他命陽性反應，此有詮
    昕科技股份有限公司於九十三年十月十二日所出具之濫用藥物尿液檢驗報告一紙
    附卷可稽，故核被告之自白應與事實相符，堪以採信。再查被告前因施用毒品案
    件，經臺灣臺中地方法院及本院先後裁定移送觀察、勒戒後，均認無繼續施用毒
    品之傾向，分別由臺灣臺中地方法院檢察署檢察官於九十年十一月十四日以九十
    年度毒偵字第五二六二號；及臺灣彰化地方法院檢察署檢察官於九十一年五月十
    七日以九十一年度毒偵字第一００五號、第一一五三號為不起訴處分確定，復因
    施用毒品案件，經本院以九十二年度毒聲字第一四九一號裁定令入戒治處所施以
    強制戒治一年，並自九十二年七月二十一日起送臺灣雲林戒治所施以強制戒治，
    嗣因毒品危害防制條例關於刑事處遇程序業已修正，而於九十三年一月九日釋放
    ，其所涉刑事案件部分，則經本院以九十二年度簡字第一０一號判決判處有期徒
    刑四月確定，業已執行完畢等情，有該不起訴處分書、判決書、臺灣高等法院被
    告全國前案紀錄表及臺灣彰化地方法院檢察署刑案資料查註紀錄表在卷足憑，被
    告顯係於受觀察勒戒執行完畢釋放後，五年內再犯毒品危害防制條例第十條第二
    項之罪，依同條例第二十三條第二項規定，應依法論科。從而，本件犯罪事證明
    確，被告前開犯行洵堪認定。
三、核被告所為，係犯毒品危害防制條例第十條第二項之施用第二級毒品罪。被告為
    施用毒品持有第二級毒品，其持有之低度行為應為施用之高度行為所吸收，不另
    論罪，再查被告曾因違反毒品危害防制條例案件，經本院以九十二年簡字第一０
    一號判決判處有期徒刑四月確定，業於九十三年一月十三日以易科罰金執行完畢
    等情，有臺灣彰化地方法院檢察署刑案資料查註紀錄表及臺灣高等法院被告全國
    前案紀錄表各一份附卷可稽，被告於受有期徒刑之執行完畢後，五年內再犯有期
    徒刑以上之罪，為累犯，應依刑法第四十七條之規定，加重其刑。爰審酌被告前
    曾有施用毒品罪行，經送觀察勒戒、強制戒治後，猶不知悔改，再施用毒品不輟
    ，不僅戕害自身健康，更辜負國家將之視為病人，並施以長時間之戒治處遇之苦
    心，惟其對他人權益之侵害仍屬有限，於本院審理中已坦承其犯行，及其犯罪目
    的、手段等一切情狀，量處如主文所示之刑，並諭知如易科罰金之折算標準。
據上論斷，應依刑事訴訟法第二百七十三條之一第一項、第二百九十九條第一項前段
，毒品危害防制條例第十條第二項、第二十三條第二項、第十八條第一項前段，刑法
第十一條、第四十七條、第四十一條第一項前段，罰金罰鍰提高標準條例第二條，判
決如主文。
本案經檢察官甲○○到庭執行職務。
中      華      民      國    九十四    年      一      月    二十五    日
                              臺灣彰化地方法院刑事第一庭
                                     法      官  簡  璽  容
右正本證明與原本無異。
如不服本判決，應於判決送達後十日內向本院提出上訴狀( 須附繕本 )。
                                     法院書記官  王  惠  嬌
中      華      民      國    九十四    年      一      月    二十八    日
毒品危害防制條例第十條第二項
施用第二級毒品者，處三年以下有期徒刑。
